# 请教一个关于分红的会计处理问题

提问人：hegengxi2022 时间：2023-02-22 14:36:13
陈老师好，目前我们遇到这样一个问题：
几年前，我司与另一家公司（A）共同出资成立公司B，我司控股并表。但是当时约定的A公司的出资方式，工商部门不认可，因此虽然A实际已经投入相关资源，但B的账面，以及工商方面，始终处于A未完成注册资本实缴的状态。
为解决实缴注册资本问题，目前预计进行以下操作：
假设我司持股60%（实缴70%），A公司持股40%（实缴30%），多年来B累计未分配利润 100 万。现在将 100 万全部分配给A，然后A再将 100 万以注册资本的形式注入B，注入后我司实缴=认缴60%，A公司实缴=认缴40%。
在这种情况下：
1 、分配这 100 万的时候，我司合并报表层面应当如何进行会计处理呢？是冲减少数股东权益以及资本公积，还是需要体现在利润表？
2 、收到 100 万注资的时候，是否应该同时计入资本公积和少数股东权益？
谢谢！

回答人：chenyiwei
首先要关注：虽然A公司的出资形式在法律上不被认可，但相关的经济资源是否已实际投入，且被子公司在生产经营过程中实际使用？如果是，则在本公司的合并报表中，仍需将A公司投入到B公司的资源按公允价值确认为一项资产或费用，并确认B公司对应的少数股东权益。
在此基础上，现在采用先单方面向A分红再作为投资注入的策略，表明本公司向A公司做出了利益让渡，在分配给A的 100 万元中，原本应归属于本公司的 60 万元应冲减资本公积并增加少数股东权益；后续再收到A的 100 万投入后，根据接受投入后B公司的净资产和本企业出资比例计算少数股东份额，与A公司缴纳的 100 万出资款之间的差额调整资本公积处理。